臺灣高雄地方法院刑事判決　　　　　 110年度交簡上字第78號
上　訴　人
即　被　告　黃貿駿


上列上訴人即被告因過失傷害案件，不服本院110年度交簡字第
210號刑事簡易判決（起訴案號：109年度偵字第14605號），提
起上訴，本院管轄之第二審合議庭判決如下：
    主  文
原判決撤銷。
丙○○犯過失傷害罪，處拘役伍拾日，如易科罰金，以新臺幣壹
仟元折算壹日。緩刑貳年。
    事實及理由
一、本案經本院審理結果，認原審判決除量刑部分外，其餘認事
    用法，均無違誤，爰依刑事訴訟法第455 條之1 第3 項準用
    同法第373 條之規定，引用第一審判決書記載之事實、證據
    及除量刑部分外之理由（詳如附件）。
二、證據能力部分：本判決引用之證據資料，性質屬傳聞證據者
    ，縱無刑事訴訟法第159 條之1 至第159 條之4 或其他規定
    之傳聞證據例外情形，當事人於本院審理程序時，均明示同
    意有證據能力（見簡上卷第85頁），本院審酌前述傳聞證據
    製作之情況，並無違法不當及證明力明顯過低之瑕疵，以之
    作為證據，應屬適當，依同法第159 條之5 第1 項規定，認
    前述傳聞證據均有證據能力。
三、上訴人即被告丙○○（下稱被告）上訴意旨略以：被告與告
    訴人乙○○已達成和解，請撤銷原審判決，從輕量刑，並請
    予宣告緩刑等語。
四、經查：原審判決以被告被訴之犯行明確，引用刑法284 條前
    段、第41條第1 項前段等規定，量處被告有期徒刑3 月，並
    諭知以新臺幣（下同）1,000 元折算1 日之易科罰金折算標
    準，固非無見。惟查：本案上訴後，被告與告訴人業已達成
    和解，並依和解內容賠償告訴人35萬元，有本院鳳山簡易庭
    110 年度鳳簡字第307 號民事案件和解筆錄在卷可稽（本院
    簡上卷第75頁），是本案量刑基礎事實已有變更，原審未及
    審酌，所為量刑容有未洽，應認被告上訴為有理由，而予撤
    銷改判。
五、爰以行為人之責任為基礎，並審酌被告駕駛車輛行駛於公眾
    往來之道路，未能遵守道路交通號誌燈號行駛，造成告訴人
    受有身體傷害，所為誠屬不該，惟念及被告犯後尚能坦承犯
    行，並與告訴人達成和解，並依和解內容賠償告訴人所受損
    害，尚有悔悟之意，兼衡被告於本院審理中供述之學歷、工
    作經驗、家庭狀況（本院簡上卷第110 頁，涉及隱私不予詳
    述）等一切情狀，量處如主文所示之刑，並諭知如主文所示
    之易科罰金折算標準。
六、被告未曾因故意犯罪受有期徒刑以上刑之宣告，有臺灣高等
    法院被告前案紀錄表在卷可查。本院考量被告犯後坦承犯行
    ，並積極與告訴人達成和解，且依和解內容實際履行，參諸
    被告本案係過失犯罪，尚有未成年子女需其扶養，依被告境
    況，如立即施以刑罰之執行，並無助於被告早日復歸社會，
    是本院認前述宣告刑以暫不執行為適當，爰依刑法第74條第
    1 項第1 款規定，宣告緩刑2 年，用啟自新。倘被告於緩刑
    期內犯罪，受一定刑之宣告確定，足認緩刑難收預期效果，
    而有執行刑罰必要者，檢察官得聲請撤銷緩刑宣告。本院至
    盼被告珍惜緩刑機會，切實遵守法律，改過自新，切勿再犯
    ，併此敘明。
據上論斷，應依刑事訴訟法第455 條之1 第1 項、第3 項、第36
9 條第1 項前段、第364 條、第373 條、第299 條第1 項前段，
刑法第284 條前段、第41條第1 項前段、第74條第1 項第1 款，
刑法施行法第1 條之1 第1 項，判決如主文。
本案經檢察官丁亦慧提起公訴，檢察官呂乾坤、甲○○到庭執行
職務。
中    華    民    國   110    年    11    月    12    日
                  刑事第八庭  審判長  法  官  林英奇
                                      法  官  黃傳堯
                                      法  官  何一宏
以上正本證明與原本無異。
不得上訴。
中    華    民    國   110    年    11    月    12    日
                                      書記官  郭素蓉
附件：
【本院110年度交簡字第210號刑事簡易判決】
附錄所犯法條：
【中華民國刑法第284 條】
因過失傷害人者，處1年以下有期徒刑、拘役或10萬元以下罰金
；致重傷者，處3年以下有期徒刑、拘役或30萬元以下罰金。
附件：
臺灣高雄地方法院刑事簡易判決        110年度交簡字第210號
公  訴  人  臺灣高雄地方檢察署檢察官
被      告  丙○○  
 
 
上列被告因過失傷害案件，經檢察官提起公訴（109 年度偵字第
14605 號），因被告於本院審理時自白犯罪，本院認為宜以簡易
判決處刑（本院原案號：109 年度審交易字第866 號），爰不經
通常程序，逕以簡易判決處刑如下：
    主      文
丙○○犯過失傷害罪，處有期徒刑參月，如易科罰金，以新臺幣
壹仟元折算壹日。
    事實及理由
壹、犯罪事實：
一、丙○○考領有合格駕駛執照（起訴書漏未記載，應予以補充
    ），於民國108 年10月15日1 時24分許，駕駛車牌號碼000-
    0000號自小客車，沿高雄市鳳山區瑞隆東路由西往東方向行
    駛，行駛至瑞隆東路與五甲一路交岔路口時，本應注意其行
    進、轉彎應遵守燈光號誌，行駛至交岔路口設置有左轉箭頭
    綠燈保護時相之交通燈光號誌時，應待左轉箭頭綠燈保護時
    相開放始能左轉，且轉彎車應讓直行車先行，而依當時天候
    晴、夜間有照明、柏油路面乾燥、無缺陷、無障礙物、視距
    良好等情，並無不能注意之情形，竟疏於注意及此，未依左
    轉箭頭綠燈保護時相之交通燈光號誌指示，即貿然左轉進入
    五甲一路，適有乙○○騎乘車牌號碼000-000 號普通重型機
    車，沿對向油管路由東往西方向駛來，兩車發生碰撞，乙○
    ○人車倒地，受有頭部挫傷、胸部挫傷、右小腿挫傷、右足
    踝挫傷、右足背挫傷、胸部鈍傷併右側第六七肋骨骨折之傷
    害。嗣警到場處理，丙○○在場並當場承認為肇事人，查悉
    上情。
貳、認定犯罪事實所憑證據：
一、被告丙○○於本院準備程序中之自白；證人即告訴人乙○○
    於警詢、偵訊中指訴情節相符。
二、高雄市政府警察局鳳山分局道路交通事故現場圖、道路交通
    事故談話紀錄表、道路交通事故調查報告表㈠、㈡-1、交通
    事故初步分析研判表、車輛詳細資料報表、道路交通事故肇
    事人自首情形紀錄表各1 份、國軍高雄總醫院附設民眾診療
    服務處診斷證明書3 份及現場照片20張。
參、論罪科刑：
一、按汽車行駛至交岔路口，其行進、轉彎，應遵守燈光號誌指
    揮；又「箭頭綠燈」表示僅准許車輛依箭頭指示之方向行駛
    ，道路交通安全規則第102 條第1 項第1 款、道路交通標誌
    標線號誌設置規則第206 條第1 項第2 款定有明定。經查：
    被告既考領有合格駕駛執照，有公路監理電子閘門查詢結果
    在卷可查（見本院審交易卷第59頁），則依其考領有適當駕
    駛執照之智識及駕駛經驗，對於上開規定理應知之甚詳，並
    具有注意能力，且衡之案發當時客觀上並無不能注意之情事
    ，竟未禮讓直行車先行，率爾左轉，致與告訴人所騎乘之機
    車發生碰撞，其顯有過失甚明。是核被告所為，係犯刑法第
    284 條前段之過失傷害罪。
二、被告於肇事後，報案人或勤指中心轉來資料未報明肇事人姓
    名，處理員警前往現場處理時，被告在場，並當場主動坦承
    為肇事者，有高雄市政府警察局道路交通事故肇事人自首情
    形紀錄表附卷可考（見他字卷第73頁），堪認符合自首之要
    件。本院考量其勇於面對司法，減少社會資源，爰依刑法第
    62條前段規定，減輕其刑。
三、爰審酌被告駕車上路，本應謹慎注意遵守交通規則，以維護
    其他用路人之安全，竟於未依燈號指示而貿然左轉，致生本
    件車禍，造成告訴人受有上開犯罪事實欄所載傷勢，傷勢非
    輕，所為誠屬不該，且迄今未能適時賠償告訴人所受損害。
    惟念其犯後坦承犯行之態度，並考量其前無科刑紀錄（有臺
    灣高等法院被告前案紀錄表在卷可稽），素行尚可；兼衡被
    告自陳大學畢業之智識程度，目前從事服務業，月收入新臺
    幣2 、3 萬元，未婚且有1 名即將出生之子女之家庭生活經
    濟狀況（見本院審交易卷第67頁）等一切情狀，量處如主文
    所示之刑，並諭知如易科罰金之折算標準。
肆、依刑事訴訟法第449 條第2 項、第3 項、第454 條第1 項，
    逕以簡易判決處刑如主文。
伍、如不服本判決，得自收受送達之日起20日內，向本院提起上
    訴狀，上訴於本院合議庭。
本案經檢察官丁亦慧提起公訴，檢察官呂乾坤到庭執行職務。
中    華    民    國   110    年    2     月    26    日
                  高雄簡易庭    法  官  施君蓉
以上正本證明與原本無異。
如不服本判決，應於判決送達之日起20日內向本院提出上訴書狀
。                                                
中    華    民    國   110    年    2     月    26    日
                                書記官  陳建志
附錄本判決所引法條
【中華民國刑法第284 條】
因過失傷害人者，處1年以下有期徒刑、拘役或10萬元以下罰金
；致重傷者，處3年以下有期徒刑、拘役或30萬元以下罰金。